【裁判字號】    95,易,678
【裁判日期】    950913
【裁判案由】    竊盜
【裁判全文】
臺灣彰化地方法院刑事判決               95年度易字第678號
公  訴  人  臺灣彰化地方法院檢察署檢察官
被      告  甲○○
                    號4樓（另案在臺灣臺中監獄執行中）
上列被告因竊盜案件，經檢察官聲請簡易判決處刑（九十五年度
偵字第九九四號），本院彰化簡易庭認不宜以簡易程序判決處刑
，簽移由本院刑事庭改依通常程序審理，嗣被告於準備程序就被
訴事實為有罪之陳述，經本院合議庭裁定由受命法官獨任行簡式
審判程序，並判決如下：
    主      文
甲○○連續踰越安全設備竊盜，累犯，處有期徒刑壹年拾月。
    事實及理由
一、犯罪事實：
    甲○○曾因施用第一級毒品案件，經本院以九十三年度訴字
    第八九號判決判處有期徒刑一年，經上訴後，再由臺灣高等
    法院臺中分院以九十三年度上訴字第六六七號判決駁回上訴
    而確定，另因恐嚇案件，經本院以九十三年度易字第四八○
    號判決判處有期徒刑四月確定，嗣上開二案再經本院裁定定
    其應執行刑為有期徒刑一年三月，其入獄服刑後，已於九十
    四年五月二十三日執行完畢出獄。惟甲○○仍不思悔改，又
    意圖為自己不法之所，且基於概括之犯意，獨自一人或與同
    具犯意聯絡之王雲平、黃旭增等人共同連續竊盜他人之財物
    （竊盜之時間、地點、行為人、被害人及所得財物均詳如附
    表所示）。嗣先後為警循線查獲。
二、被告甲○○於準備程序中，就上述犯罪事實為有罪之陳述，
    且所犯係死刑、無期徒刑、最輕本刑為三年以上有期徒刑以
    外之罪，經本院合議庭依刑事訴訟法第二百七十三條之一第
    一項之規定，裁定由法官一人獨任進行簡式審判程序。
三、本案證據：
    (一)被害人丙○○於警詢、偵訊時之指述，及其提出之不動產
      買賣契約書一份。
    (二)被害人丁○○之警詢供述。
    (三)車號ＱＤ─６１６９號自用小貨車之車籍資料查詢表。
    (四)內政部警政署刑事警察局指紋鑑驗書。
    (五)被害人即順隆工業股份有限公司負責人蔡上隆之警詢供述
      ，及其簽具之贓物認領保管單。
    (六)被害人乙○○之警詢供述，及其簽具之贓物認領保管單。
    (七)車號ＰＡ─８６５１號自用小貨車之車籍資料查詢表。
    (八)共犯王雲平、黃旭增於警詢時之供述。
    (九)鹿東資源回收廠負責人許書昇之警詢供述。
    (十)被告於本院審理時之自白。
    (十一)台灣高等法院被告全國前案紀錄表。
四、新舊法比較之說明：
    (一)刑法第二條第一項規定：
      查被告行為後，刑法第二條第一項業於九十四年二月二日
      修正公布，並自九十五年七月一日起施行。修正後刑法第
      二條第一項規定，已將新舊法律適用之「從新從輕」原則
      ，改採「從舊從輕」原則，而此規定僅係規範行為後法律
      變更所生新舊法律比較適用之準據法，並非實體刑罰法律
      ，自不生行為後法律變更之比較適用之問題，應逕行適用
      新法第二條第一項之規定，為「從舊從輕」之比較。
    (二)刑法未遂犯之規定，雖經修正並調整條次，惟被告不論依
      修正前之刑法第二十五條、第二十六條前段，抑或依修正
      後之刑法第二十五條第一項、第二項規定，均係未遂犯，
      且均應減輕其刑，對被告而言並無有利或不利之情形，不
      生任何影響，應依刑法第二條第一項前段，適用修正前之
      規定。
    (三)刑法第五十六條連續犯之規定：
      刑法第五十六條連續犯之規定，業於九十四年二月二日修
      正公布刪除，並自九十五年七月一日施行，則被告之犯行
      ，因行為後新法業已刪除連續犯之規定，此刪除雖非犯罪
      構成要件之變更，但顯已影響行為人刑罰之法律效果，自
      屬法律有變更，依新法第二條第一項規定，比較新、舊法
      結果，仍應適用較有利於被告之行為時法律即舊法論以連
      續犯（最高法院九十五年第八次刑事庭會議決議參照），
      並加重其刑。
    (四)刑法第四十七條規定：
      查被告行為後，刑法第四十七條固於九十四年二月二日修
      正公布，並自九十五年七月一日起施行，但被告本次係故
      意犯罪，不論依修正前之刑法第四十七條，或修正後之刑
      法第四十七條第一項規定，均構成累犯，新法對被告並無
      較有利之情形，依刑法第二條第一項前段，應逕依修正前
      之刑法第四十七條，論以累犯，並遞加重其刑。
    (五)綜合上述各條文修正前後之比較，依前揭最高法院決議及
      修正後刑法第二條第一項前段、但書規定之「從舊從輕」
      原則，綜其全部罪刑之比較結果，自應一體適用修正前之
      相關規定予以論處。
五、起訴書僅記載附表編號、之犯行，而未論及附表編號
    至之犯行，惟被告多次竊盜犯行，時間緊接，基本犯罪構
    成要件相同，顯係基於概括之犯意反覆為之，依刑法修正刪
    除前第五十六條之規定，為連續犯，應論以情節較重之一罪
    （即附表編號之踰越安全設備竊盜罪），而具有裁判上一
    罪之關係，基於審判不可分原則，本院自應全部審理，併予
    敘明。
六、併辦意旨另以：被告甲○○與友人王雲平共同基於意圖為自
    己不法所有之犯意聯絡，於九十五年二月間某日（同年月二
    十一日上午六時許前），至彰化縣鹿港鎮○○○路十六號之
    易多金公司，由易多金公司工廠後方打開工廠窗戶踰越屬安
    全設備之窗戶進入竊取得逞，竊得銅製電鍍吊桿約一百五十
    支（即移併辦意旨書附表編號之部分），因認被告此部分
    所為，係涉犯刑法第三百二十條第一項之竊盜罪，且與附表
    所示之竊盜犯行有連續犯之裁判上一罪關係，而移送本院併
    辦審理等語。但查被告自到案後，始終否認其曾至易多金股
    份有限公司行竊，且觀諸移送併辦之相關卷宗內有關王平雲
    之供述，其亦否認曾與被告至易多金股份有限公司共同行竊
    ，此外復查無其他積極證據，足認被告涉有上述竊盜犯行，
    應認罪嫌尚有不足，爰將此部分退回由檢察官另行為適法之
    處理，附此敘明。
七、依刑事訴訟法第二百七十三條之一第一項、第二百九十九條
    第一項前段、第三百十條之二、第四百五十四條第一項，刑
    法第二條第一項前段、（修正刪除前）第五十六條、第三百
    二十一條第一項第二款、（修正前）第四十七條，判決如主
    文。
八、如不服本判決，應於判決送達後十日內，向本院提出上訴狀
    （須附繕本），上訴於台灣高等法院台中分院。告訴人或被
    害人對於判決如有不服具備理由請求檢察官上訴者，其上訴
    期間之計算係以檢察官收受判決正本之日期為準。
本案經檢察官莊佳瑋到庭執行職務。
中    華    民    國  九十五    年  九  月    十三    日
                  刑事第二庭        法  官  黃玉齡
以上正本證明與原本無異。
如不服本判決，應於判決送達後十日內向本院提出上訴狀 (須附
繕本 )。
告訴人或被害人對於判決如有不服具備理由請求檢察官上訴者，
其上訴期間之計算係以檢察官收受判決正本之日期為準。
中    華    民    國  九十五    年  九  月    十五    日
                                    書記官  林怡吟
附錄本案論罪科刑法條全文：
中華民國刑法第321條
（加重竊盜罪）
犯竊盜罪而有左列情形之一者，處6月以上、5年以下有期徒刑
  ：
  一  於夜間侵入住宅或有人居住之建築物、船艦或隱匿其內而
      犯之者。
  二  毀越門扇、牆垣或其他安全設備而犯之者。
  三  攜帶兇器而犯之者。
  四  結夥三人以上而犯之者。
  五  乘火災、水災或其他災害之際而犯之者。
  六  在車站或埠頭而犯之者。
前項之未遂犯罰之。
附表
┌──┬───┬────┬────┬───────┬───┬────┬────┬────┐
│編號│行為人│犯罪時間│犯罪地點│犯  罪  手  法│被害人│所得財物│備註    │所犯法條│
├──┼───┼────┼────┼───────┼───┼────┼────┼────┤
│ 1  │甲○○│94年12月│彰化縣彰│攀爬至二樓，由│丙○○│電視機1 │嗣後出售│刑法第  │
│    │      │18日下午│化市一心│未上鎖之窗戶進│吳素珍│台、抽油│予綽號「│321條第1│
│    │      │5時許   │東街189 │入被害人住宅內│      │煙機1台 │阿水」真│項第2款 │
│    │      │        │巷6號（ │（無故侵入住宅│      │、熱水器│實姓名不│（踰越安│
│    │      │        │該屋為柳│部分未據告訴）│      │1台、桌 │詳之成年│全設備竊│
│    │      │        │煌家之舊│竊取財物      │      │椅及床頭│男子    │盜罪）  │
│    │      │        │宅，案發│              │      │櫃      │        │        │
│    │      │        │時已轉賣│              │      │        │        │        │
│    │      │        │予被害人│              │      │        │        │        │
│    │      │        │）      │              │      │        │        │        │
├──┼───┼────┼────┼───────┼───┼────┼────┼────┤
│ 2  │甲○○│94年12月│同上    │自未上鎖之後門│同上  │無。    │無。    │刑法第  │
│    │      │20日中午│        │進入被害人住宅│      │        │        │320條第1│
│    │      │12 時許 │        │內（無故侵入住│      │        │        │項、第3 │
│    │      │        │        │宅部分未據告訴│      │        │        │項（普通│
│    │      │        │        │），搜索財物後│      │        │        │竊盜未遂│
│    │      │        │        │認無可竊取之物│      │        │        │罪）    │
│    │      │        │        │而欲離去時，當│      │        │        │        │
│    │      │        │        │場為警查獲。  │      │        │        │        │
├──┼───┼────┼────┼───────┼───┼────┼────┼────┤
│  3 │甲○○│95年2月 │彰化縣鹿│持客觀上足供兇│丁○○│車牌號碼│嗣後丟棄│刑法第  │
│    │王雲平│14日晚間│港鎮東興│器使用之螺絲起│      │QD－6169│於彰化縣│321條第1│
│    │      │10、11時│路170號 │子1支（未扣案 │      │號之自用│鹿港鎮東│項第3款 │
│    │      │許      │對面小公│）竊取得手    │      │小貨車1 │興路134 │（攜帶兇│
│    │      │        │園空地旁│              │      │輛      │號路旁  │器竊盜罪│
│    │      │        │        │              │      │        │        │）      │
├──┼───┼────┼────┼───────┼───┼────┼────┼────┤
│  4 │甲○○│95年2月 │彰化縣鹿│接續2次駕駛前 │順隆公│與編號8 │竊得後前│刑法第  │
│    │王雲平│15日凌晨│港鎮環工│開竊得之車號QD│司    │合計共竊│往鹿東資│320條第1│
│    │      │1、2時許│三路47號│－6169號自用小│      │得銅製電│源回收場│項（普通│
│    │      │        │順隆公司│貨車駛入無人住│      │鍍吊桿約│變賣取得│竊盜罪）│
│    │      │        │        │居之順隆公司內│      │300支， │現金朋分│        │
│    │      │        │        │（無故侵入建築│      │約重800 │花用殆盡│        │
│    │      │        │        │物部分未據告訴│      │公斤    │        │        │
│    │      │        │        │），徒手行竊得│      │        │        │        │
│    │      │        │        │手            │      │        │        │        │
├──┼───┼────┼────┼───────┼───┼────┼────┼────┤
│  5 │甲○○│95年2月 │同上    │由黃旭增駕駛車│順隆公│銅製電鍍│同上    │刑法第  │
│    │王雲平│16日    │        │號QF－3236號自│司    │吊桿約35│        │321條第1│
│    │黃旭增│        │        │用小貨車搭載柳│      │支，重約│        │項第4款 │
│    │      │        │        │煌佳、王雲平進│      │100公斤 │        │（結夥三│
│    │      │        │        │入順隆公司內徒│      │        │        │人竊盜罪│
│    │      │        │        │手行竊得逞    │      │        │        │）      │
├──┼───┼────┼────┼───────┼───┼────┼────┼────┤
│  6 │甲○○│95年2月 │在彰化縣│趁車輛未上鎖而│乙○○│胡謝秀環│在彰化縣│刑法第  │
│    │      │17日晚間│鹿港鎮東│竊取之        │（登記│所有由胡│鹿港鎮復│320條第1│
│    │      │10時許  │興路264 │              │名義人│三良使用│興路安平│項（普通│
│    │      │        │號前    │              │為胡謝│之車號PA│巷32號前│竊盜罪）│
│    │      │        │        │              │秀環）│－8651號│尋獲    │        │
│    │      │        │        │              │      │自用小貨│        │        │
│    │      │        │        │              │      │車1輛   │        │        │
├──┼───┼────┼────┼───────┼───┼────┼────┼────┤
│  7 │甲○○│95年2月 │彰化縣鹿│駕駛前開竊得之│順隆公│銅製電鍍│嗣因遭巡│刑法第  │
│    │王雲平│間某日凌│港鎮環工│車號PA－8651號│司    │吊桿約40│守之外籍│320條第1│
│    │      │晨1時許 │三路47號│自用小貨車進入│      │支      │勞工發現│項（普通│
│    │      │（同年月│順隆公司│順隆公司內，以│      │        │而未將竊│竊盜罪）│
│    │      │17日晚間│內      │徒手搬運至該公│      │        │得之財物│        │
│    │      │10許以後│        │司門前堆放而竊│      │        │搬運上車│        │
│    │      │，同年月│        │取得逞        │      │        │即駕車逃│        │
│    │      │上午8時 │        │              │      │        │逸      │        │
│    │      │30分許以│        │              │      │        │        │        │
│    │      │前）    │        │              │      │        │        │        │
├──┼───┼────┼────┼───────┼───┼────┼────┼────┤
│  8 │甲○○│95年2月 │同上    │接續2次駕駛前 │順隆公│與編號4 │竊得後前│刑法第  │
│    │王雲平│間某日（│        │開竊得之車號PA│司    │合計共竊│往鹿東資│320條第1│
│    │      │同年月17│        │－8651號自小貨│      │得銅製電│源回收場│項（普通│
│    │      │日晚間10│        │車進入順隆公司│      │鍍吊桿約│變賣取得│竊盜罪）│
│    │      │許以後，│        │內徒手行竊得手│      │300支， │現金朋分│        │
│    │      │同年月19│        │              │      │約重800 │花用殆盡│        │
│    │      │日上午8 │        │              │      │公斤    │        │        │
│    │      │時30分以│        │              │      │        │        │        │
│    │      │前）    │        │              │      │        │        │        │
└──┴───┴────┴────┴───────┴───┴────┴────┴────┘


司法院資訊處製作；財團法人民間司法改革基金會備份。
